臺灣高雄地方法院民事裁定
109年度消債更字第193號
聲  請  人  黃煜峰（原名黃志豐）
0000000000000000

0000000000000000

代  理  人  黃千珉律師
上列當事人因消費者債務清理事件聲請更生，本院裁定如下：
    主  文
聲請人黃煜峰（原名黃志豐）自中華民國一百零九年八月四日下
午四時起開始更生程序。
命司法事務官進行本件更生程序。
    理  由
一、聲請意旨略以：伊無力清償債務，曾於民國109年3月30日向
    本院聲請調解債務清償方案，惟調解不成立。又伊未經法院
    裁定開始清算程序或宣告破產，爰聲請更生等語。
二、按債務人不能清償債務或有不能清償之虞者，得依本條例所
    定更生或清算程序，清理其債務。債務人無擔保或無優先權
    之本金及利息債務總額未逾新臺幣（下同）12,000,000元者
    ，於法院裁定開始清算程序或宣告破產前，得向法院聲請更
    生。法院開始更生程序之裁定，應載明其年、月、日、時，
    並即時發生效力。法院裁定開始更生或清算程序後，得命司
    法事務官進行更生或清算程序，必要時得選任律師、會計師
    或其他適當之自然人或法人一人為監督人或管理人。消費者
    債務清理條例（下稱消債條例）第3條、第42條第1項、第45
    條第1項及第16條第1項分別定有明文。
三、經查：
  ㈠聲請人前於109年3月30日向本院聲請調解債務清償方案，經
    本院109年度司消債調字第175號受理，於同年5月5日調解不
    成立，聲請人並於同日以言詞聲請更生等情，業經本院調閱
    上開調解卷宗核閱無訛，並有調解程序筆錄可參（見司消債
    調卷第51頁），是以依消費者債務清理條例施行細則第44條
    之3規定，聲請人於前置調解不成立後聲請更生，應屬合法
    。
  ㈡次查，聲請人於106年至108年度申報所得均為0元，然其自陳
    向本院聲請更生前2年內有從事資源回收之收入共240,000元
    ，名下有2002年出廠之台朔汽車1部，勞工保險投保於高雄
    縣泥水業職業工會。又聲請人自陳為照顧父母（各為30年生
    、37年生）及身障之胞妹黃麗月，無法從事正職工作，僅能
    從事資源回收（與配偶輪流），切結每月收入約為10,000元
    ，109年4月28日領取行政院紓困補助30,000元，未領取社會
    局補助，2名成年子女均未給付聲請人扶養費等情，有財產
    及收入狀況說明書（司消債調卷第2至4頁）、債權人清冊（
    司消債調卷第5至6頁）、財團法人金融聯合徵信中心前置協
    商專用債權人清冊（司消債調卷第9至10頁）、信用報告（
    本案卷第23頁）、戶籍謄本（本案卷第24頁）、財政部高雄
    國稅局106年及107年度綜合所得稅各類所得資料清單及總歸
    戶財產查詢清單（司消債調卷第11至13頁）、勞工保險被保
    險人投保資料表（司消債調卷第15頁）、商業保險投保資料
    查詢結果表（本案卷第46頁）、收入切結書（司消債調卷第
    14頁、本案卷第30頁）、存摺（本案卷第27至30頁）、中低
    收入戶證明書（本案卷第31頁）、高雄市政府社會局社會福
    利資訊料查詢表（本案卷第12至16頁）、108年度稅務電子
    閘門財產所得調件明細表（本案卷第26頁）在卷可參。故本
    院審酌上情，認為核算聲請人目前償債能力之基礎以每月10
    ,000元為基準。
  ㈢關於聲請人個人日常必要支出部分，按債務人必要生活費用
    ，以最近1年衛生福利部或直轄市政府所公告當地區每人每
    月最低生活費1.2倍定之，消債條例第64條之2第1項定有明
    文。查衛福部社會司所公告109年度高雄市最低生活費為13,
    099元，其1.2倍為15,719元，又該最低生活費用之標準，係
    照當地最近1年平均每人消費支出60％訂定，依其基準之家庭
    收支調查報告調查表格式所示有關經常性支出之調查項目，
    包括利息支出、食品、衣著、房租及水費、電費、醫療保健
    、交通、娛樂、教育等，已涵蓋聲請人所陳報之支出項目；
    因聲請人自陳居住於父親名下房屋，僅須支付水電費，無房
    屋費用等語（見司消債調卷第56頁反面），故於計算聲請人
    個人每月必要生活費時，即應自前開已包括聲請人居住費用
    在內，扣除相當於房租支出所佔比例約24.36%，避免重複計
    列費用，則扣除居住費用後，聲請人每月必要生活費為11,8
    90元【計算式：15,719－（15,719×24.36%）＝11,890】。又
    聲請人於調解程序陳稱個人每月生活平均支出為7,000元至8
    ,000元（見司消債調卷第56頁反面），低於本院計算之基準
    ，尚屬合理。
  ㈣至扶養部分，聲請人陳稱父親黃勝義及母親黃江桃每月各領
    取中低收入戶老人生活津貼7,759元、胞妹黃麗月每月領取
    身障補助5,065元，均無須聲請人扶養，有聲請人陳報狀及
    本院依職權調閱其等高雄市政府社會局社會福利資訊料查詢
    表在卷可參（本案卷第20頁、本案卷第50至67頁），附此敘
    明。
  ㈤綜上所述，以聲請人現每月收入10,000元為其償債能力基準
    ，扣除個人必要生活費以7,500元計，尚餘2,500元，而聲請
    人目前負債總額為7,863,460元（參調解卷第28頁以下，包
    含：台北富邦銀行、兆豐銀行、花旗銀行、聯邦銀行、遠東
    銀行、元大銀行、元大國際資產公司、滙誠第二資產公司）
    ，以聲請人每月所餘按月攤還結果，需約262年（計算式：7
    ,863,460÷2,500÷12≒262.1）始能清償完畢，應認其已不能
    清償債務。此外，聲請人無擔保或無優先權之債務總額未逾
    12,000,000元，且無消債條例第6條第3項、第8條或第46條
    各款所定駁回更生聲請之事由存在，則聲請人聲請更生為有
    理由，應予准許，爰命司法事務官進行本件更生程序。
四、依消債條例第11條第1項、第45條第1項，裁定如主文。
中　　華　　民　　國　　109 　年　　8 　　月　　4 　　日
                  民事庭　法　官　  賴寶合
以上正本係照原本作成。
本裁定不得抗告。
中　　華　　民　　國　　109 　年　　8 　　月　　4 　　日
                          書記官    胡美儀